# 求助陈版主， PPP 业务确认应收款项时点的疑问

提问人：liuweisheng 时间：2023-08-02 22:19:00
运营期政府每年根据审计考核付款，考核最多扣除实际发生成本的20%。建设期累计发生成本 1000 万元，不考虑折现。运营期第一年确认长期应收款 800 万元，无形资产 200 万元。这样理解是否正确。这里在运营期全部一次性结转合同资产，运营期合同资产没有余额，而不是每年转一部分合同资产，不确认长期应收款。这样理是否正确，政府的审计考核不作为支付80%部分的附加条件。谢谢版主解惑。

回答人：chenyiwei
政府方根据业绩考核付费的安排不会导致PPP项目不满足金融资产模式的运用条件。
在主帖案例中，如果需求风险完全由政府方承担的，则仍属于金融资产模式，不会因为业绩考核扣费的安排而成为无形资产模式或者混合模式。社会资本方应根据以往经验等因素，对考核结果予以合理估计，据此确定金融资产模式下测算未来可收款金额的依据。